臺灣臺中地方法院刑事裁定
111年度訴字第1872號
公  訴  人  臺灣臺中地方檢察署檢察官
被      告  歐俊儀




指定辯護人  陳彥仰律師（法扶律師）
上列被告因違反毒品危害防制條例等案件，經檢察官提起公訴，
本院裁定如下：
    主  文
歐俊儀自民國壹佰壹拾壹年拾貳月拾貳日起延長羈押貳月。
    理  由
一、按羈押被告，審判中不得逾3月，但有繼續羈押之必要者，
    得於期間未滿前，經法院依第101條或第101條之1規定訊問
    被告後，以裁定延長之；延長羈押期間，審判中每次不得逾
    2月，如所犯最重本刑為10年以下有期徒刑以下之刑者，第
    一審、第二審以3次為限，第三審以1次為限，刑事訴訟法第
    108條第1項、第5項分別定有明文。又羈押強制處分之要件
    中，所謂「犯罪嫌疑重大」，係指法院決定羈押與否時，以
    公訴意旨現時提出之證據，具有表面可信之程度，即為已足
    ，並非需達毫無合理懷疑之有罪心證，此觀刑事訴訟法第15
    9條第2項容許傳聞證據之規定自明。即羈押要件之審查，並
    非認定被告有無犯罪之實體審判，被告是否確實成立犯罪，
    為法院審理之實體判斷問題，與是否羈押被告並無必然關聯
    。至於所謂羈押之必要與否，或執行羈押後有無繼續羈押之
    必要，自許由法院按照訴訟進行程度及其他一切情事，而為
    認定（最高法院29年抗字第57號、46年台抗字第6號判決先
    例意旨可資參照）。是對被告有無羈押之必要，法院當以有
    無上述羈押之目的，依職權而為目的性裁量。
二、經查：
  ㈠被告歐俊儀前因涉犯販賣第二級毒品罪、轉讓禁藥罪，經本
    院訊問後，認其涉犯毒品危害防制條例第4條第2項之販賣第
    二級毒品、藥事法第83條第1項之轉讓禁藥等罪嫌，犯罪嫌
    疑重大，又被告所犯販賣第二級毒品罪嫌，為最輕本刑有期
    徒刑10年以上之重罪，加以被告因施用毒品犯行經本院以11
    1年度毒聲字第889號令入勒戒處所觀察勒戒，且被告自陳販
    賣毒品是為了賺施用量差，可見被告有施用毒品的行為，而
    施用毒品者，實務上經常發現有施用毒品者會為了繼續施用
    毒品，而拒絕到案接受審問、處罰或執行，被告在本案涉嫌
    重罪之情形，可認被告有選擇以不到案方式規避本案審判、
    執行之高度可能性，故認有相當理由足認被告有逃亡之虞；
    且審酌被告於偵查初始階段，全盤否認本案販賣第二級毒品
    犯行，對於案情之供述避重就輕，且與證人即藥腳之證述相
    左，故有相當理由足認被告有勾串證人之虞，而有羈押之原
    因，又衡酌被告人身自由之短期受拘束，與本案真實發現之
    公益相較，尚難以具保、責付、限制住居等手段代替羈押，
    而有羈押之必要，爰依刑事訴訟法第101條第1項第3款之規
    定，裁定被告自民國111年9月12日起羈押3月，並禁止接見
    通信在案。
  ㈡被告之羈押期間即將屆滿，經本院於111年11月17日訊問後，
    被告與其辯護人雖均表示本案業已言詞辯論終結，希望以具
    保新臺幣30,000元、限制住居、限制出境、出海等手段代替
    羈押。然本院審酌被告羈押之要件，在於其涉犯販賣第二級
    毒品之重罪，犯罪嫌疑重大，是否有畏罪逃避後續審判、執
    行程序之虞，經審閱全案卷證後認為，被告坦承於起訴書犯
    罪事實一（即附表一至附表六）所示時、地販賣第二級毒品
    甲基安非他命予周孟縉、鄧志剛、陳啓城、林建宏、陳和慶
    等犯行，另坦認有於犯罪事實一（即附表七）所示時、地轉
    讓禁藥甲基安非他命與鄭吉宏、汪精武之事實，且有偵查卷
    附證人周孟縉、鄧志剛、陳啓城、林建宏、陳和慶、鄭吉宏
    、汪精武之證述、監視器錄影畫面擷圖等證據可佐，足認被
    告涉犯毒品危害防制條例第4條第2項之販賣第二級毒品罪、
    藥事法第83條第1項之轉讓禁藥罪，犯罪嫌疑重大。被告本
    案所涉販賣第二級毒品罪，係法定最輕本刑5年以上有期徒
    刑之重罪，而參諸檢察官起訴及被告坦認之犯罪情節，可知
    被告係於不同時間，分別販賣第二級毒品甲基安非他命予起
    訴書犯罪事實欄所列之周孟縉等人，則本案適用法律之結果
    ，可能論處之罪、刑非輕，衡諸常情，重罪常伴有逃亡之高
    度可能，係趨吉避凶、脫免刑責之基本人性。佐以被告因施
    用毒品犯行經觀察勒戒，且被告自陳販賣毒品是為了賺施用
    量差，可見被告有施用毒品的行為，而施用毒品者，實務上
    經常發現有施用毒品者會為了繼續施用毒品，而拒絕到案接
    受審問、處罰或執行，自有相當理由足認其有逃亡之虞。再
    者，被告本案販賣第二級毒品甲基安非他命之次數高達21次
    ，其行為危害社會治安情節重大，兼衡國家刑事司法權之有
    效行使，認原羈押被告之原因依然存在，且本案雖已言詞辯
    論終結並定期宣判，然若以具保、責付或限制住居等侵害較
    小之手段，仍不足以確保日後審判、執行程序之順利進行，
    而有繼續羈押被告之必要，是被告應自111年12月12日起延
    長羈押2月。
  ㈢被告雖以自己犯後深知悔悟，希望能在入監執行前先將事情
    處理好再安心服刑等情，請求具保停止羈押，惟刑事訴訟程
    序關於被告羈押之執行，係為確保國家司法權對犯罪之追訴
    處罰（包含審判及執行程序得以順利進行）及保障社會安寧
    秩序而採取之必要手段，與受處分人個人自由及家庭生活機
    能之圓滿，難免衝突，不能兩全，在被告前述可能逃亡之疑
    慮尚未排除前，其空言欲返家安頓家中諸事，以便日後遵期
    到案執行云云，仍非本院審酌是否停止羈押之因素，故難憑
    採。
三、綜上，被告本案原有之刑事訴訟法第101條第1項第3款羈押
    之原因尚未消滅，且參諸目前卷證所示資料，尚無法以具保
    、責付、限制住居等其他對被告自由權利侵害較輕微之強制
    處分措施替代。本院權衡國家刑事司法權之有效行使、社會
    秩序及公共利益之維護、被告人身自由之私益及防禦權受限
    制之程度等情狀後，認對被告採此拘束人身自由措施，仍屬
    相當而必要之手段，為確保後續審判、執行程序之順利進行
    ，仍有繼續羈押被告之必要。此外，復查無刑事訴訟法第11
    4條各款所列不得駁回被告聲請具保停止羈押之情形，是被
    告應自111年12月12日起延長羈押2月。
四、依刑事訴訟法第108條第1項、第5項，裁定如主文。
中　　華　　民　　國　　111 　年　　12　　月　　8 　　日
　　　　　　　　　刑事第十五庭　審判長法　官　曹錫泓

                                      法　官　陳怡秀

                                      法  官  陳韋仁
以上正本證明與原本無異。
如不服本裁定，應於收受送達後5日內向本院提出抗告狀。（應
附繕本）
　　　　　　　　　　　　　　　　　　　書記官  張晏齊
中　　華　　民　　國　　111 　年　　12　　月　　9 　　日